【裁判字號】    89,上易,167
【裁判日期】    890309
【裁判案由】    竊盜
【裁判全文】
臺灣高等法院臺南分院刑事判決          八十九年度上易字第一六七號        Ａ
      上  訴  人
      即  被  告  乙  ○  ○
右上訴人因竊盜案件，不服臺灣嘉義地方法院八十八年度易字第一一一九號中華民國
八十八年十一月三十日第一審判決（起訴案號：臺灣嘉義地方法院檢察署八十八年度
偵字第五九八三號），提起上訴，本院判決如左：
      主      文
原判決撤銷。
乙○○共同踰越牆垣竊盜，處有期徒刑陸月。
      事      實
一、乙○○因缺錢花用，竟夥同甲○○（另案由原審判處有期徒刑十月），共同基於
    意圖為自己不法所有之犯意聯絡，於民國八十八年五月二日下午六時許，由乙○
    ○騎乘機車負載甲○○，前往設於嘉義縣太保市嘉太工業區○○路七號之福益機
    械股份有限公司（以下簡稱福益公司），踰越該公司牆垣，進入廠房後方之鐵棚
    內，竊取該公司所有之銅屑近約一百公斤，竊得後隨即在嘉義市○○路附近某處
    ，以每公斤新臺幣（下同）二十元之會格，出售予不詳姓名年籍之人，共得款一
    千八百六十元，二人朋分花用。嗣乙○○復於同年五月二十四日下午六時十分許
    ，騎乘機車負載甲○○前往福益公司，將機車停放在該公司圍牆外，準備入內竊
    取銅屑之際（尚未著手），即當場為該公司之股東黃銘哲發現有異，報警查獲。
二、案經嘉義縣警察局水上分局訴請臺灣嘉義地方法院檢察署檢察官偵查起訴。
      理      由
一、訊據上訴人即被告乙○○否認涉有竊盜犯行，辯稱伊並未於八十八年五月二日與
    甲○○去福益公司偷銅屑，而五月二十四日則係因甲○○酒醉，始予以搭載經過
    處云云；惟查：
（一）被告乙○○確於前揭時、地，與甲○○共同竊取銅屑約一百公斤之事實，業據
      同案被告甲○○於警訊、原審及本院審理中供述綦詳。被告於本院審理中亦不
      否認八十八年五月二日下午六時與甲○○同去福益公司，甲○○翻牆入內，翻
      牆而出時，有塑膠袋裝著東西，伊不知何物，王某要伊載之到別處賣，伊在外
      面等云云。苟被告乙○○所辯可採，被告與甲○○到福益公司牆外，見王某翻
      牆進出，翻牆而出時，並有裝物品之塑膠袋，王某所為何事，被告焉能諉為
      不知？況甲○○自承取得之銅屑約近一百公斤，欲翻牆而出，顯非一人之力所
      能完成。被告所辯，與常情有違，應以同案被告甲○○之供述為可採。
（二）證人即同年五月二十四日發現被告乙○○與同案被告甲○○行跡之福益公司股
      東黃銘哲，於警訊證稱：「他（指甲○○）曾在福益公司工作過，當時他正要
      從公司的大門要進入之時被我發現，而被我留置在現場，並報警處理，當時我
      有詢問他：『八十八年五月二日是否有到公司來竊盜銅屑』，他坦白承認他與
      一個朋友一起來竊盜的沒錯。」等語。由黃銘哲前揭證詞，益足佐證，甲○○
      嗣後在上開警訊所為自白之供述，並非虛妄。本件事證明確，被告竊盜犯行，
      洵堪認定。
二、核被告乙○○所為，係犯刑法第三百二十一條第一項第二款之加重竊盜罪，其與
    同案被告甲○○，有犯意聯絡及行為分擔，為共同正犯。原審依法論科，原無不
    合。惟被告與同案之甲○○於八十八年五月廿四日被查獲時，經警扣得塑膠袋一
    只，該只塑膠袋被告否認為其所有，而八十八年五月廿四日被告與甲○○兩人尚
    未著手竊盜，已如前述，其行為僅止於預備階段，現行法並無處罰預備竊盜之明
    文，故上開扣案塑膠袋乙只，不得依預備供犯罪所用之物規定沒收。原審未查，
    就扣案塑膠袋一只以係供犯罪預備之物諭知沒收，尚有未洽，被告上訴，雖非有
    理由，因原判決有上開可議之處，尚無可維持，應由本院撤銷改判。爰審酌被告
    犯罪之方法，被害人所受損害及被告犯罪後態度等一切情狀，量處如主文所示之
    刑。
據上論斷，應依刑事訴訟法第三百六十九條第一項前段、第三百六十四條、第二百九
十九條第一項前段、刑法第二十八條、第三百二十一條第一項第二款，判決如主文。
本案經檢察官楊治宇到庭執行職務。
中    華    民    國      八十九      年      三      月      九        日
                                  臺灣高等法院臺南分院刑事第二庭
                                      審判長法官  游    明    仁
                                            法官  蔡    長    林
                                            法官  呂    佳    徵
右正本證明與原本無異。
不得上訴。
                                      法院書記官  蔣    高    舉
中    華    民    國      八十九      年      三      月       十       日
附錄：本判決論罪科刑法條：
刑法第三百二十一條第一項：犯竊盜罪而有左列情形之一者，處六月以上五年以下有
                          期徒刑：
                  第二款：毀越門扇、牆垣或其他安全設備而犯之者。


司法院資訊處製作；財團法人民間司法改革基金會備份。
